臺灣高雄地方法院刑事判決　　　　　　　　　　　　　九十一年度訴字第四一號
　　公　訴　人　臺灣高雄地方法院檢察署檢察官
　　被　　　告　甲○○
右列被告因違反毒品危害防制條例案件，茲經檢察官聲請簡易判決處刑（九十年度毒
偵字第四三九六號），經本院高雄簡易庭認為不宜以簡易判決處刑，簽請依通常程序
審理，本院判決如左：
    主  文
甲○○連續施用第一級毒品，累犯，處有期徒刑拾月。扣案海洛因標示ＨＲ（＋）肆
包淨重壹點伍零公克（包裝重壹點壹壹公克）均沒收銷燬。
    事  實
一、甲○○於民國（下同）八十四年間因違反肅清煙毒條例案件，經本院判處有期徒
    刑三年，經上訴臺灣高等法院高雄分院駁回上訴確定，八十五年二月二十九日入
    監服刑，八十六年十月七日假釋出獄付保護管束，八十八年二月二十八日假釋期
    滿，視為刑之執行完畢，竟仍不知悛悔，八十九年間又因施用毒品案件，經依本
    院以八十九年度毒聲字第二三八裁定送觀察、勒戒後，認無繼續施用毒品之傾向
    ，由臺灣高雄地方法院檢察署檢察官於八十九年二月二十五日以八十九年度毒偵
    字第五Ｏ七號不起訴處分確定後，五年內復基於概括犯意，自九十年六月間某日
    起至九十年九月二十四日止，連續在高雄縣鳳山市○○○路等處，施用第一級毒
    品海洛英，經警於九十年九月二十四日持臺灣高雄地方法院檢察署檢察官搜索票
    進行搜索而查獲上情並扣得海洛因標示ＨＲ（＋）四包淨重壹點伍零公克（包裝
    重壹點壹壹公克）。經依本院八十九年度毒聲字第五九一二號裁定送勒戒所觀察
    、勒戒後，認有繼續施用毒品之傾向，經依本院九十年度毒聲字第六二八一號裁
    定令入戒治處所施以強制戒治。
二、案經高雄縣警察局鳳山分局報請臺灣高雄地方法院檢察署檢察官聲請簡易判決處
    刑，經本院高雄簡易庭認為不宜以簡易判決處處刑簽請本院刑事庭審理。1
    理  由
一、訊據被告甲○○對於自九十年六月間某日起至九十年九月二十四日止，連續在高
    雄縣鳳山市○○○路等處，施用第一級毒品海洛英，經警於九十年九月二十四日
    持臺灣高雄地方法院檢察署檢察官搜索票進行搜索而查獲上情並扣得海洛因標示
    ＨＲ（＋）四包淨重壹點伍零公克（包裝重壹點壹壹公克）之事實坦承不諱，被
   告經警採集之尿液送驗結果呈嗎啡陽性反應，有高雄縣政府衛生局煙毒尿液檢驗
    成績書附卷可稽，扣案之白粉標示ＨＲ（＋）四包淨重壹點伍零公克（包裝重壹
    點壹壹公克）經法務部調查局檢驗結果含第一級第六項毒品海洛因，有法務部調
    查局鑑定通知書電腦條碼000000000號一紙附卷可稽，被告之自白與事
    實相符，得採為論罪科刑之依據。又被告八十九年間因施用毒品案件，經依本院
    八十九年度毒聲字第二三八號裁定送觀察、勒戒後，認無繼續施用毒品之傾向，
    由臺灣高雄地方法院檢察署檢察官於八十九年二月二十五日以八十九年度毒偵字
    第五０七號不起訴處分確定，有不起訴處分書在卷足憑。其於五年後再犯毒品危
    害防制條例第十條之罪，經送觀察勒戒後，認有繼續施用毒品傾向，有本院八十
    九年度毒聲字第五九一二號裁定及臺灣高雄看守所附設勒戒處所九十年十月四日
    高所坤戒勒字第二六四八號函送之證明書一份附卷可稽，經依本院九十年度毒聲
    字第六二八一號裁定令入戒治處所施以強制戒治，亦有本院上開裁定一紙附卷。
    本件事證明確，被告犯行洵堪認定，應予依法論科。
二、按海洛因屬毒品危害防制條例第二條第二項第一款所列之第一級毒品。被告施用
    海洛因係犯同條例第十條第一項之施用第一級毒品罪；其多次施用第一級毒品海
    洛因之犯行，時間緊接，犯罪構成要件相同，顯係基於概括犯意為之，應依連續
    犯之規定，論以一罪，並加重其刑。又被告持有第一級毒品海洛因之低度行為為
    施用之高度行為所吸收，不另論罪。再者，被告於八十四年間因違反肅清煙毒條
    例案件，經本院判處有期徒刑三年，經上訴臺灣高等法院高雄分院駁回上訴確定
    ，八十五年二月二十九日入監服刑，八十六年十月七日假釋出獄付保護管束，八
    十八年二月二十八日假釋期滿，視為刑之執行完畢，此有臺灣高雄地方法院檢察
    署刑案資料查註記錄表在卷可稽，其受有期徒刑執行完畢後，五年內再犯本件有
    期徒刑以上刑之罪，為累犯，應依法各加重其刑。又被告同時有二種以上刑之加
    重原因，應依刑法第七十條規定遞加重之。爰審酌被告已有多次施用毒品前科，
    經戒治無效果，一再犯案，犯罪後坦承部分犯行，且考量施用毒品僅係戕害自身
    等一切犯罪情狀，量處如主文所示之刑。扣案海洛因標示ＨＲ（＋）肆包淨重壹
    點伍零公克（包裝重壹點壹壹公克）應依毒品危害防制條例第十八條第一項前段
    之規定，沒收銷燬。至扣案之殘渣袋二個、煙蒂一個、注射針筒三支、塑膠瓶一
    個、塑膠鏟子三支、玻璃球管一支、吸食器一組，並無證據證明係屬被告所有，
    爰不予宣告沒收，並此敘明。
據上論斷，應依刑事訴訟法第四百五十二條、第二百九十九條第一項前段，毒品危害
防制條例第十條第一項、第十八條第一項前段，刑法第十一條前段、第五十六條、第
四十七條，判決如主文。
本案經檢察官陳俊宏到庭執行職務。
中      華      民      國    九十一    年      九      月  二十六      日
                          臺灣高雄地方法院刑事第五庭
                                    法  官    何  清  富
右正本證明與原本無異。
如不服本判決，應於判決送達後十日內，向本院提出上訴狀。
                                    書記官    陳  恩  如
中      華      民      國    九十一    年      九      月  二十六      日
附錄本判決論罪科刑所適用之法條：
毒品危害防制條例第十條第一項：
施用第一級毒品者，處六月以上五年以下有期徒刑。
毒品危害防制條例第十八條第一項前段：
查獲之毒品及專供製造或施用毒品之器具，不問屬於犯人與否，均沒收銷燬之。但合
於醫藥或研究之用者，得不予銷燬。
